

Ewerton Dutra Gregório

Última atualização em 12/06/2018

Dados Pessoais



Data de nascimento 19/10/1991

Estado Civil Casado

País BR

Estado Mato Grosso do Sul
Cidade Campo Grande
Bairro Jardim Aero Rancho

CEP 79083-700

Endereço Rua Panorâmica

Número 60

Telefone 67-993274075

E-mail evertom68@hotmail.com

Resumo

Espirito empreendedor, facilidade de trabalhar em grupo e pró-ativo. Eficaz capacidade de negociação, dinamismo e praticidade. Vivência de 08 anos na área comercial, marketing e gestão de equipe. Avançado conhecimento em telecomunicações. Habilidade elevada na elaboração de relatórios, gráficos, com eficiência na prospecção de clientes e excelência em relacionamento.

Objetivo

Cargo desejado Comercial, Vendas

Venda Interna Venda Externa Corretagem

Representação Comercial

Marketing

Desenvolvimento de Produto / Categoria / Marca

Marketing Propaganda

Jornada Período Integral

Tipo de contrato Efetivo – CLT

Nível hierárquico Supervisor - Gerente

Pretensão Salarial

R\$ 2.500,00-3.500,00 (Bruto Mensal)

Formação

03/2017 - Cursando Ensino Superior

Anhanguera Educacional

Curso: Administração de empresas Estado: Mato Grosso do Sul

02/2008 - 06/2013 Ensino Superior

uniderp

Curso: Logística

Estado: Mato Grosso do Sul

Experiência profissional

01/2018 - 03/2018 Aironet Soluções

Cargo: Gerente

Área: Comercial, Vendas (Venda Externa)

Nível: Gerente

Estado: Mato Grosso do Sul, Campo Grande - MS

Atribuições do cargo: Planejamento analítico de todas as diretrizes

pertinentes a assertividade das vendas. Acompanhamento em campo de vendedores e auxilio no fechamento de contratos. Relatórios de acompanhamento para diretoria. Reuniões de alinhamento entre vendedores e Diretoria.

06/2017 - 11/2017 Caixa Seguradora S/A

Cargo: Corretor de Seguros

Área: Comercial, Vendas (Corretagem)

Nível: Consultor

Estado: Mato Grosso do Sul

Atribuições do cargo: venda de produtos da caixa seguradora.

02/2013 - 07/2016 Dutra Sistema de Segurança

Cargo: EMPRESARIO

Área: Administração (Administração Geral)

Nível: Diretor

Estado: Mato Grosso do Sul

Atribuições do cargo: Sócio da Dutra Sistema de Segurança empresa de cftv e alarme atendimento pessoa física e jurídica por períodos

ntercalados .

05/2015 - 12/2015 INFOTEL COM. E SERV. COM. LTDA

Cargo: Consultor de Vendas Corporativas Área: Comercial, Vendas (Venda Externa)

Nível: Consultor

Estado: Mato Grosso do Sul

Atribuições do cargo: Consultor de Vendas Corporativas da Empresa

VIVO / GVT Empresarial .

12/2012 - 02/2013 click telecomunicações

Cargo: Supervisor de Vendas

Área: Comercial, Vendas (Venda Externa)

Nível: Supervisor

Estado: Mato Grosso do Sul

02/2012 - 11/2012 teleglobo telecomunicações

Cargo: consultor empresarial externo Área: Comercial, Vendas (Venda Externa)

Nível: Consultor

Estado: Mato Grosso do Sul

Atribuições do cargo: consultor empresarial oi

Idiomas

Português Nativo
Espanhol Intermediário
Inglês Intermediário

Informática

 $\textbf{Gr\'{a}ficos/Web} \quad \textbf{Adobe Photoshop, CorelDraw , Paint Shop Pro, Adobe Ilustrator,}$

Macromedia Dreamweaver, Macromedia Flash

Aplicações de Escritório Microsoft Outlook, Microsoft Word, Microsoft PowerPoint, Microsoft

Excel, Microsoft Access, Open Office, Lotus Notes, StarOffice,

LibreOffice

Sistemas Operacionais Linux, Windows, Mac OS

Outros programas AutoCAD, CRM

Dados Complementares

Disponibilidade para viajar Sim

Disponibilidade para mudar de Sim

residência

Carteira de Habilitação A, B

Tipo de Veículo Carro particular